【裁判字號】    95,交聲,321
【裁判日期】    950512
【裁判案由】    聲明異議
【裁判全文】
臺灣臺中地方法院交通事件裁定         95年度交聲字第321號
原處分機關  交通部公路總局臺中區監理所
異  議  人
即受處分人  甲○○
上列受處分人因違反道路交通管理處罰條例案件，對於交通部公
路總局台中區監理所95年5月1日所為之處分（中監違字第裁60-Z
CB038269號裁決書），聲明異議，本院裁定如下：
    主    文
異議駁回。
    理    由
一、原處分機關交通部公路總局臺中區監理所略以：本案係內政
    部警政署國道公路警察局第三警察隊於九十五年二月二日一
    時四十六分在國道一號北上二百零一點三公里處舉發五七五
    五－LR號自小客車有「速限一百公里，經雷達（射）測定行
    速為一百三十六公里，超速三十六公里」違規，遂以公警局
    交字第ZCB038269號舉發違反道路交通管理件通知單舉發。
    異議人依指定應到案日期前提出申訴，舉發單位業於九十五
    年五月一日以公警三交字第0950370676號函復違規屬實，異
    議人仍有不服，本所遂依法以中監違字第裁60-ZCB038269號
    裁決書裁處罰鍰新臺幣（下同）三千元整，並記違規點數一
    點；逾期則依裁決書處罰主文規定裁處，於法並無不合等語
    。
二、本件異議人即受處分人甲○○則以：當時後面有一部車，且
    照片裡面，同時也有兩部車，因我的車與後面來車相間距離
    不到一部車的距離，照到我的車就判定我違規超速，爰聲明
    異議云云。
三、按汽車行駛於高速公路或設站管制之道路，而不遵管制之規
    定者，處汽車駕駛人三千元以上六千元以下罰鍰，道路交通
    管理處罰條例第三十三條第一項定有明文；而汽車駕駛人有
    道路交通管理處罰條例第三十三條情形者，除依原條款處罰
    鍰外，並記違規點數一點，同條例第六十三條第一項第一款
    亦規定甚明。
四、經查：本件受處分人甲○○駕駛車號五七五五－LR號自小客
    車於九十五年二月二日一時四十六分，在國道一號北上二百
    零一點三公里處行速一百三十六公里，該路段限速一百公里
    ，超速三十六公里，經內政部警政署國道公路警察局第三警
    察隊使用電腦雷達自動照相測速器鎖定照相採證後，於九十
    五年三月十日掣開公警局交字第ZCB038269號舉發違反道路
    交通知單當場舉發等情，業據原舉發單位內政部警政署公路
    警察局第三警察隊九十五年四月十四日公警三交字第095037
    0676號函說明：「本隊九十五年三月十日掣填公警局交字第
    ZCB038269號違規單，逕行舉發五七五五－LR號自小客車於
    九十五年二月二日一時四十六分，在國道一號北上二百零一
    點三公里處行速一百三十六公里、限速一百公里、超速三十
    六公里，為本隊使用電腦雷達自動照相測速器鎖定照相後，
    依採證照片舉發於法尚稱允當。本隊目前所使用雷達測速照
    相儀器。均定期送由經濟部標準檢驗局檢定合格在案」等語
    。並附有檢還採證照片一幀及雷達測速儀檢定合格證書影本
    一份在卷可稽。異議人雖辯稱：伊並未超速駕駛，當時後面
    有一部車距離伊所駕駛之車不到一部車之距離，不能因照到
    伊的車就認定伊違規超速云云。惟查異議人甲○○既未能提
    出任何事證證明伊未超速駕駛，僅憑空指訴是跟其車距離相
    近之車超速，電腦雷達自動照相測速器卻誤拍伊所駕駛之車
    超速云云，洵屬無據，要難採信。再參以目前警方所用雷達
    測速儀器之精確性，且附有經濟部標準檢驗局雷達測速儀檢
    定合格證書在卷可證，且依原處分機關移送之照片原本一張
    ，可明確看出照相時照片上僅有受處分人五七五五－LR號自
    小客車一部，並無他車緊隨，當時受處分人之車已超速三十
    六公里，有該照照片一張附卷可證，是應可認定異議人所駕
    駛之車輛確有超速行駛之事實，異議人空言否認超速，核與
    事實不符，其前開辯解自無足採。從而，異議人超速違規事
    實，應堪認定，原處分機關就此部分之處分並無不當，異議
    人上開異議理由，尚屬無據。是本件原處分機關據以援引上
    開規定，裁處受處分人罰鍰三千元，逾期則依裁決書處罰主
    文規定處罰，並無不當，此部分之異議為無理由，應予駁回
    。
四、據上論斷，應依道路交通管理處罰條例第八十七條第二項、
    道路交通案件處理辦法第十九條，裁定如主文。
中    華    民    國    95    年    5     月    12  日
                  交通法庭    法  官  黃松竹
上正本證明與原本無異。
如不服本裁定應於送達後五日內向本院提出抗告狀。
                              書記官  董美惠
中    華    民    國    95    年    5     月    12  日


司法院資訊處製作；財團法人民間司法改革基金會備份。
